臺灣高雄地方法院刑事宣示判決筆錄   100年度審訴字第2352號
公  訴  人  臺灣高雄地方法院檢察署檢察官
被      告  辜晉興
指定辯護人  本院公設辯護人蘇鴻吉
上列被告因100 年度審訴字第2352號毒品危害防制條例案件，經
檢察官提起公訴（100 年度毒偵字第3219號），嗣經檢察官聲請
法院改依協商程序而為判決，本院合議庭認為適當，裁定由受命
法官進行協商判決程序，於中華民國100 年11月10日下午4 時在
本院刑事第十法庭宣示判決，以代判決書，出席職員如下：
    法  官  毛妍懿
    書記官  陳蓉柔
    通  譯  李慧純
法官起立朗讀判決主文、犯罪事實要旨、處罰條文，及告以上訴
限制、期間、上訴之法院，且諭知記載其內容：
一、主  文：
    辜晉興施用第一級毒品，累犯，處有期徒刑玖月。又持有第
    一級毒品，累犯，處有期徒刑月，扣案之海洛因壹包（驗
    前淨重零點零陸肆公克、驗後淨重零點零伍壹公克）沒收銷
    燬之。應執行有期徒刑拾月，扣案之海洛因壹包（驗前淨重
    零點零陸肆公克、驗後淨重零點零伍壹公克）沒收銷燬之。
二、犯罪事實要旨：
    辜晉興前於民國92年間，因施用毒品案件，經送觀察、勒戒
    後，因無繼續施用毒品之傾向，於92年11月12日執行完畢釋
    放，並經檢察官為不起訴處分確定。又於前開觀察勒戒執行
    完畢釋放後5 年內之97年5 月間，再犯施用毒品案件，經臺
    灣雲林地方法院以97年度訴字第745 號判決判處有期徒刑8
    月確定；另於97年間，因竊盜案件，經臺灣雲林地方法院以
    97年度易字第488 號判決分別判處有期徒刑5 月、1 年、10
    月、5 月，嗣經臺灣高等法院臺南分院以97年度上易字第54
    9 號駁回上訴而確定，上開5 罪經臺灣雲林地方法院以98年
    度聲字第167 號裁定應執行有期徒刑2 年10月確定，於99年
    7 月20日縮短刑期假釋付保護管束，於100 年2 月11日保護
    管束期滿未經撤銷視為執行完畢。詎仍未戒絕毒癮，明知海
    洛因經公告列為毒品危害防制條例第2 條第2 項第1 款之第
    一級毒品，不得非法持有、施用，竟分別為下列行為：
(一)基於施用第一級毒品海洛因之犯意，於100 年4 月27日下午
    2 時許，在其位於高雄巿林園區○○○路33之25號住處房間
    內，以將海洛因摻入香菸內點燃之方式，施用海洛因1 次。
(二)另基於持有第一級毒品海洛因之犯意，於100年4月29日下午
    3 時20分許，在高雄市林園區○○○路218 號前，向真實姓
    名年籍不詳綽號「勳仔」之成年男子，以新臺幣500 元之代
    價，購入海洛因1 包而非法持有之。嗣辜晉興與「勳仔」甫
    交易完畢後，適有警員前往該處執行勤務，發現其2 人疑似
    進行毒品交易而趨前盤查，「勳仔」趁機逃離現場，辜晉興
    見狀則將甫購入之上開海洛因1 包（毛重0.25公克，驗前淨
    重0.064 公克，驗後淨重0.051 公克）以衛生紙包住後棄置
    於地，為警當場扣案，復由警經其同意採尿送驗，檢驗結果
    呈可待因及嗎啡陽性反應，而查悉上情。
三、處罰條文：
    毒品危害防制條例第10條第1 項、第11條第1 項、第18條第
    1 項前段，刑法第11條、第47條第1 項、第51條第5 款。
四、附記事項：
    無。
五、協商判決除有刑事訴訟法第455 條之4 第1 項第1 款於本訊
    問程序終結前，被告撤銷協商合意或檢察官撤回協商聲請者
    ；第2 款被告協商之意思非出於自由意志者；第4 款被告所
    犯之罪非第455 條之2 第1 項所定得以協商判決者；第6 款
    被告有其他較重之裁判上一罪之犯罪事實者；第7 款法院認
    應諭知免刑或免訴、不受理者情形之一，及違反同條第2 項
    「法院應於協商合意範圍內為判決；法院為協商判決所科之
    刑，以宣告緩刑或2 年以下有期徒刑、拘役或罰金為限」等
    情形外，不得上訴。
六、本件如得上訴且不服本判決時，得自收受宣示判決筆錄送達
    之日起10日內，向本院提出上訴狀（須附繕本），上訴於第
    二審法院。
中    華    民    國   100    年    11    月    10    日
                  臺灣高雄地方法院刑事第十庭
                              書記官  陳蓉柔
                              法  官  毛妍懿
以上正本證明與原本無異。
本件不得上訴。但有刑事訴訟法第455 條之4 第1 項第1 款、第
2 款、第4 款、第6 款、第7 款所定情形，或協商判決違反同條
第2 項之規定者，應於收受送達後10日內向本院提出上訴書狀，
並應敘述具體理由；如未敘述上訴理由者，應於上訴期間屆滿後
20日內向本院補提理由書（均須按他造當事人之人數附繕本）「
切勿逕送上級法院」。
中    華    民    國   100    年    11    月    10    日
                              書記官  陳蓉柔
附錄本案論罪科刑法條全文：
毒品危害防制條例第10條
施用第一級毒品者，處6 月以上5 年以下有期徒刑。
施用第二級毒品者，處3 年以下有期徒刑。
毒品危害防制條例第11條
持有第一級毒品者，處3 年以下有期徒刑、拘役或新臺幣5 萬元
以下罰金。
持有第二級毒品者，處2 年以下有期徒刑、拘役或新臺幣3 萬元
以下罰金。
持有第一級毒品純質淨重十公克以上者，處1 年以上7 年以下有
期徒刑，得併科新臺幣1 百萬元以下罰金。
持有第二級毒品純質淨重二十公克以上者，處6 月以上5 年以下
有期徒刑，得併科新臺幣70萬元以下罰金。
持有第三級毒品純質淨重二十公克以上者，處3 年以下有期徒刑
，得併科新臺幣30萬元以下罰金。
持有第四級毒品純質淨重二十公克以上者，處1 年以下有期徒刑
，得併科新臺幣10萬元以下罰金。
持有專供製造或施用第一級、第二級毒品之器具者，處1 年以下
有期徒刑、拘役或新臺幣1 萬元以下罰金。